臺灣板橋地方法院刑事判決　　　　　　　 93年度易字第988號
公　訴　人　臺灣板橋地方法院檢察署檢察官
被　　　告　甲○○
上列被告因竊盜案件，經檢察官提起公訴（93年度核退偵字第54
5 號）及併案審理（94年度偵字第1927號、第3645號），本院判
決如下：
    主  文
甲○○連續竊盜，累犯，處有期徒刑壹年。
    事  實
一、甲○○有多次竊盜前科，其於民國90年間又犯竊盜罪，經臺
    灣臺北地方法院以91年度簡上字第305 號判決判處有期徒刑
    10月確定，於92年12月13日縮短刑期執行完畢。甲○○竟仍
    不知悔改，基於意圖為自己不法所有之概括犯意，自93年2
    月6 日起，在附表1 所示之時、地，竊取如附表1 所示之財
    物（詳細竊盜時間、地點、方法、所得財物，均如附表1 所
    示），得手後變賣得款花用，或暫供己使用。嗣經警據報後
    調取被害人黃靜如通聯紀錄查證，再向本院聲請搜索票，於
    同年6 月3 日16時50分許，在臺北縣板橋市○○路○ 段7 巷
    85 號 查獲，並當場扣得甲○○所竊得之行動電話5 具、行
    動電話SIM 卡2 張。
二、甲○○於前開時、地竊盜，經檢察官提起公訴後，竟仍不知
    悔悟，猶基於承前意圖自己不法所有之概括犯意，又於94年
    1 月16日上午10時30分至11時15分許，在臺北縣三重市○○
    路傳統市場內，趁人潮擁擠之際，連續以徒手之方式，竊取
    如附表2 所示之被害人皮包內之行動電話（詳細竊盜時間、
    地點、方法、所得財物，如附表2 所示），得手後藏放於隨
    身背包中。嗣甲○○竊取乙○○○所有行動電話得手之際（
    見附表2 編號4）， 為巡警目擊其行竊經過，當場逮捕之，
    並自甲○○隨身背包中扣得其甫竊得之行動電話4 支。
三、案經臺北市政府警察局刑警大隊、臺北市政府警察局報請臺
    灣板橋地方法院檢察署檢察官偵查起訴暨移送併辦。
    理  由
一、訊據被告甲○○固於警、偵訊中坦承前開犯行不諱，惟於本
    院準備程序中辯稱：附表1 所示之扣案手機，係綽號「阿弟
    」之人所交付，非伊竊取；附表2 所示手機，則係綽號「小
    鳳」之人所交付，亦非伊所竊取云云。惟本院依被告之聲請
    ，傳喚執行搜索並製作筆錄之員警王俊凱（被告於審判期日
    中聲明捨棄詰問證人丙○○○○），其證稱：我們到甲○○
    臺北縣板橋市○○路○ 段7 巷85號1 樓住處進行搜索，查扣
    5 支手機、兩張門號卡，當時我問甲○○是否行竊，甲○○
    本來不承認，但我翻閱手機的通訊紀錄，有聯絡到被害人，
    被害人在電話中回答手機是被偷的，甲○○才當場承認竊取
    這些手機等語（見本院94年4 月1 日審判筆錄），足見被告
    於警、偵訊時之自白，確係於被害人指認明確下，出於己意
    之任意供述，且符於事實，應堪採信。且被告經上開對質詰
    問後，乃坦承有附表1 、附表2 所示之竊盜犯行，且被告所
    犯附表1 之犯行，係員警因被害人黃靜如之指述，調取通聯
    紀錄後，查知黃靜如失竊手機之使用人為被告之配偶陳明春
    ，而於向本院聲請搜索票後，於93年6 月3 日16時50分許，
    至臺北縣板橋市○○路○ 段7 巷85號執行搜索，當場扣得被
    告所竊得之行動電話5 具、行動電話SIM 卡2 張，並分別通
    知被害人指認領回，有被害人朱月娥、廖家琪、許秀英配偶
    林文甲、朱秀玲、李彥慧、楊家琚、辛佩玲、黃靜如警詢筆
    錄、贓物認領保管單、通聯紀錄、電話費帳單及搜索票、搜
    索扣押筆錄、扣押物品目錄表等在卷可稽。被告另於94 年1
    月16日上午10時30分至11時15分許，在臺北縣三重市○○路
    傳統市場內，竊取如附表2 所示之財物，則經巡警目擊後以
    現行犯逮捕，復自其隨身背包中查扣其竊取之手機4 支，有
    被害人林謝秋月、柳來春、鄒冰如、乙○○○警詢筆錄、扣
    案物品照片、扣押物品目錄表、贓物認領保管單等附卷為據
    。足認被告於本院審判期日之自白，與事實相符，堪信為實
    。綜上事證，足認被告之犯行明確，應依法論處。
二、按刑法第321 條第1 項第6 款所謂車站，係指旅客上下停留
    及其必須經過之場所而言，被告在火車車廂內，竊取其他旅
    客之現款，顯非在車站犯竊盜罪，最高法院80年度臺上字第
    3172號判決意旨足供參考。本件被告承稱對於於附表1 編號
    1 、編號8 之竊盜犯行之實際地點已不記得（見93年度偵字
    第9473號偵查卷第8 頁），而據被害人黃靜如指稱：我搭乘
    捷運板南線，由臺北車站上車，上車時手機還在，列車行經
    忠孝復興站時失竊等語（見同前卷第13頁）；被害人朱秀玲
    則指稱：我搭乘捷運板南線，在經過江子翠站時還有使用手
    機，但到新埔站下車回家後，就發現背包內的手機失竊等語
    （見93年度核退偵字第545 號偵查卷第20頁）。是被告行竊
    上開手機之地點，究係在捷運列車上，或公訴人所指之車站
    之內，容屬有疑。而就此點，檢察官並未為其他積極之舉證
    ，自不能僅憑推想，認定被告係於車站內為竊盜犯行。是此
    部分罪證既屬有疑，應為有利被告之推定，是核被告如附表
    1 、附表2 所為之犯行，均應論以刑法第320 條第1 項之竊
    盜罪。至於檢察官認被告所犯附表1 編號1 、編號8 犯行應
    論以加重竊盜罪，容有未洽，應予指明，並就此部分變更起
    訴法條。被告所犯多次竊盜犯行間，時間緊接、犯罪構成要
    件相同，顯係基於概括犯意反覆所為，應依連續犯規定論以
    一罪，並依法加重其刑。檢察官雖僅就被告所犯附表1 之犯
    行提起公訴，惟被告所犯附表2 之犯行，與起訴部分之犯罪
    事實既有連續犯之裁判上一罪關係，本院自得擴張併予審究
    。又被告於90年間犯竊盜罪，經臺灣臺北地方法院以91年度
    簡上字第305 號判決判處有期徒刑10月確定，於92年12月13
    日縮短刑期執行完畢，有臺灣高等法院被告全國前案紀錄表
    、臺灣臺北地方法院91年度簡上字第305 號判決在卷為憑，
    其於前開有期徒刑執行完畢後之5 年以內，再犯本件有期徒
    刑以上之罪，為累犯，應依法遞加重其刑。本院審酌有多次
    竊盜前科，數度經偵、審教訓猶未改過，其因附表1 所示犯
    行經檢察官提起公訴後，又於本院審理過程再犯如附表2 所
    示犯行，顯見其漠視法令，惟衡其已坦承犯行，及其犯罪手
    段、目的、所生危害等一切情狀，量處如主文所示之刑。
三、併案部分（94年度偵字第1927號、第3645號）與起訴部分有
    裁判上一罪關係，為起訴效力所及，業據論述如前，本院應
    併為審理，附此敘明。
據上論斷，應依刑事訴訟法第299 條第1 項前段、第300 條，刑
法第56條、第320 條第1 項、第47條，罰金罰鍰提高標準條例第
1 條前段，判決如主文。
本案經檢察官徐名駒到庭執行職務。
中　　華　　民　　國　　94　　年　　4 　　月　　15　　日
                  刑事第十四庭    審判長法  官    徐蘭萍
                                        法  官    林淑婷
                                        法　官    林漢強
右正本證明與原本無異。
如不服本判決，應於判決送達後10日內，向本院提出上訴狀。
                                        書記官    黃大千
中　　華　　民　　國　　94　　年　　4 　　月　　15　　日
附表１：
┌──┬─────┬────┬─────────────┐
│編號│ 犯罪時間 │犯罪地點│ 行為手法及所竊得財物數量 │
├──┼─────┼────┼─────────────┤
│ 1. │93年2月6日│臺北市忠│於臺北捷運板南線列車上，徒│
│    │17時許    │孝復興站│手竊取黃靜如所有GPLUS 牌K8│
│    │          │捷運列車│87型銀色之行動電話1 具（手│
│    │          │內      │機序號為000000000000000 號│
│    │          │        │、門號為0000000000號）    │
├──┼─────┼────┼─────────────┤
│ 2. │93年5月1日│臺北市信│徒手竊取楊家琚所有之行動電│
│    │17時30分許│陽街    │話1 具（手機門號為00000000│
│    │          │        │39號、 SIM卡卡號為00000000│
│    │          │        │0000000號）               │
├──┼─────┼────┼─────────────┤
│ 3. │93年5月2日│臺北市信│徒手竊取李彥慧所有之行動電│
│    │17時許    │陽街與許│話1 具（手機門號為00000000│
│    │          │昌街口之│99號、SIM 卡卡號為00000000│
│    │          │光南唱片│0000000號）               │
│    │          │文具行  │                          │
├──┼─────┼────┼─────────────┤
│ 4. │93年5 月上│臺南縣永│徒手竊取廖家琪所有DBTEL 牌│
│    │旬某日22時│康市西門│之行動電話1 具（手機序號為│
│    │許        │路4 段之│000000000000000 號、門號為│
│    │          │小北夜市│0000000000號）            │
├──┼─────┼────┼─────────────┤
│ 5. │93年5 月22│臺北市士│徒手竊取辛佩玲所有OKWAP 牌│
│    │日21時許  │林區觀光│S762型灰色之行動電話1 具（│
│    │          │夜市內  │手機序號為 000000000000000│
│    │          │        │號、門號為0000000000號）  │
├──┼─────┼────┼─────────────┤
│ 6. │93年6月1日│臺北縣三│徒手竊取許秀英所有MOTOROLA│
│    │11時許    │重市三和│牌T191型之行動電話1 具（手│
│    │          │路幸福菜│機序號為000000000000000 號│
│    │          │市場    │、門號為0000000000號）    │
├──┼─────┼────┼─────────────┤
│ 7. │93年6月1日│臺北縣板│徒手竊取朱月娥所有MOTOROLA│
│    │18時45分許│橋市重慶│牌V60I之行動電話1 具（手機│
│    │          │路290 巷│序號為000000000000000 號、│
│    │          │之黃昏市│門號為0000000000號）      │
│    │          │場      │                          │
├──┼─────┼────┼─────────────┤
│ 8. │93年6月2日│臺北縣板│於捷運新埔站內徒手竊取朱秀│
│    │16時許    │橋市板南│玲所有MOTOROLA牌V290型之行│
│    │          │線捷運列│動電話1 具（手機序號為3518│
│    │          │車      │00000000000 號、門號為0930│
│    │          │        │761963號）                │
└──┴─────┴────┴─────────────┘
附表２：
┌──┬─────┬────┬─────────────┐
│編號│ 犯罪時間 │犯罪地點│ 行為手法及所竊得財物數量 │
├──┼─────┼────┼─────────────┤
│ 1. │94年1 月16│臺北縣三│徒手竊取柳來春所有MOTOROLA│
│    │日10時10分│重市力行│牌V3688X型灰色之行動電話 1│
│    │許        │路1 段力│具（手機序號為000000000000│
│    │          │行市場內│880號、SIM 卡卡號為CSSO12D│
│    │          │        │251938號）                │
├──┼─────┼────┼─────────────┤
│ 2. │94年1 月16│臺北縣三│徒手竊取鄒冰如所有NOKIA 牌│
│    │日10時15分│重市力行│銀黑色之行動電話1 具（手機│
│    │許        │路1 段力│序號為000000000000000 號、│
│    │          │行市場內│SIM卡卡號為0000000000000號│
│    │          │        │）                        │
├──┼─────┼────┼─────────────┤
│ 3. │94年1 月16│臺北縣三│徒手竊取林謝秋月所有 SAGEM│
│    │日10時30分│重市力行│牌X-2 型銀色之行動電話1 具│
│    │許        │路1 段力│（手機序號為00000000000000│
│    │          │行市場內│4號）                     │
├──┼─────┼────┼─────────────┤
│ 4. │94年1 月16│臺北縣三│徒手竊取乙○○○所有LG牌紅│
│    │日11時10分│重市力行│色之行動電話1 具（手機序號│
│    │許        │路1 段力│為000000000000000號）     │
│    │          │行市場內│                          │
└──┴─────┴────┴─────────────┘
附錄本案論罪科刑所用法條全文：
刑法第320條
意圖為自己或第三人不法之所有，而竊取他人之動產者，為竊盜
罪，處五年以下有期徒刑、拘役或五百元以下罰金。
意圖為自己或第三人不法之利益，而竊佔他人之不動產者，依前
項之規定處斷。
前二項之未遂犯罰之。
